【裁判字號】    90,易,333
【裁判日期】    900919
【裁判案由】    違反毒品危害防制條例
【裁判全文】
臺灣新竹地方法院刑事判決                            九十年度易字第三三三號
    公  訴  人  臺灣新竹地方法院檢察署檢察官
    被      告  甲○○
右列被告因違反毒品危害防制條例案件，經檢察官提起公訴（八十九年度毒偵字第二
九０八號）及移
    主      文
甲○○連續施用第二級毒品，累犯，處有期徒刑柒月。
扣案之玻璃吸食器貳個，沒收。
    事      實
一、甲○○前有多次竊盜、違反麻醉藥品管理條例案件之前科紀錄，最近一次違反麻
    醉藥品管理條例案件，經臺灣高等法院判處有期徒刑五月確定，於民國八十六年
    五月二十二日執行完畢，又因施用第二級毒品安非他命案件，經依本院八十七年
    度毒聲字第九七四號裁定送觀察、勒戒後，認無繼續施用毒品之傾向，業經臺灣
    新竹地方法院檢察署檢察官於八十八年四月二十八日，以八十八年度偵字第三一
    二八號為不起訴處分確定在案。復因施用第二級毒品安非他命案件，經依臺灣苗
    栗地方法院以八十九年度毒聲字第六一七號裁定送觀察、勒戒後，認有繼續施用
    毒品之傾向，經送強制戒治，並由臺灣苗栗地方法院以八十九年度苗簡字第三二
    七號判處有期徒刑六月，於八十九年九月十日確定；而甲○○執行強制戒治滿三
    個月後，其成績經評定為合格，無繼續戒治之必要，經依臺灣苗栗地方法院以八
    十九年度毒聲字第一七一八號裁定停止戒治，所餘戒治期間，付保護管束。（八
    十九年十月二十日起至九十年五月十五日止）惟甲○○猶不知戒絕，復基於概括
    之犯意，分別在八十九年十二月六日下午十時、同月三十日下午四時四十分許回
    溯前九十六小時內之某時，在新竹市○○街六十一巷九號之現居處、及不詳地點
    ，以將第二級毒品安非他命置於吸食器內，用火燒烤成煙，以口鼻吸入之方式，
    非法施用二次。嗣分別於八十九年十二月八日下午五時、同年十二月三十日下午
    四時許，在新竹市○○街六十一巷九號，為新竹市警察局第三分局查獲，並扣得
    其所有供施用毒品之器具玻璃吸食器二個。
二、案經新竹市警察局第三分局報請臺灣新竹地方法院檢察署檢察官偵查起訴及移送
    併案審理。
    理      由
一、訊據被告甲○○固坦承於八十九年十二月六日下午十時，在新竹市○○街六十一
    巷九號非法施用安非他命之事實不諱，惟矢口否認於八十九年十二月三十日下午
    四時四十分許回溯前九十六小時內之某時有何施用第二級毒品之犯行，辯稱：伊
    最後一次施用第二級毒品是在八十九年十二月六日云云。經查，被告甲○○二次
    為警查獲時所採尿液經送驗結果，有甲基安非他命陽性反應，有新竹市衛生局不
    法藥物尿液初步篩檢報告書二紙、法務部調查局九十年三月八日（九十）陸（一
    ）00000000號鑑定通知書正本一份（附於八十九年度毒偵字第二九０八
    號偵查卷）、臺灣檢驗科技股份有限公司濫用藥物尿液檢驗報告一紙（附於九十
    年度毒偵字第四九號偵查卷）在卷可資為證。按「尿液毒品檢驗：：若能使用先
    進之氣相層析質譜儀分析法確認，則可完全排除偽陽性之干擾，為目前最具公信
    力的檢驗方法」為卷附法務部調查局第六處八十七年九月二十九日（八七）發技
    （一）字第八七０七四五七四號函所揭示。次按「甲基安非他命經口服後約百分
    之七十於二十四小時內自尿液中排出，約百分之九十於九十六小時內自尿液中排
    出；：：甲基安非他命之檢出與其投與方式、投與量、個人體質、採尿時間及檢
    測儀器之精密度等諸多因素有關，因此僅憑尿液中呈安非他命陽性反應，並無法
    確實推算吸食時間距採集時間之長短，惟依上述資料推斷，最長不可能超過四日
    」，亦有行政院衛生署藥物食品檢驗局八十一年二月八日（八一）藥檢壹字第０
    ０一一五六號函一紙附卷可參。被告雖否認有於八十九年十二月三十日下午四時
    四十分許之前四日某時點有施用第二級毒品之犯行，然其於八十九年十二月三十
    日下午四時四十分許在警局所採之尿液，經送臺灣檢驗科技股份有限公司以ＥＩ
    Ａ酵素免疫分析法初步檢驗、復以氣相層析質譜儀分析法確認分析結果（尿液檢
    體編號：Ｃ─二七五），確呈毒品甲基安非他命陽性反應，此有該公司濫用藥物
    檢驗報告在卷可稽。依上開說明，該公司所使用之檢驗方法偽陽性極低，鑑驗結
    果堪以採信，足認被告於八十九年十二月三十日下午四時四十分許為警採尿時起
    許回溯前九十六小時內之某時，在不詳處所施用第二級毒品安非他命之犯行，堪
    以認定。又被告前因施用毒品案件，經裁定送觀察、勒戒後，認無繼續施用毒品
    之傾向，業經臺灣新竹地方法院檢察署檢察官於八十八年四月二十八日為不起訴
    處分確定在案；復因施用第二級毒品安非他命案件，經依臺灣苗栗地方法院裁定
    送觀察、勒戒後，認有繼續施用毒品之傾向，經送強制戒治，並由臺灣苗栗地方
    法院以八十九年度苗簡字第三二七號判處有期徒刑六月，於八十九年九月十日確
    定，甲○○執行強制戒治滿三個月後，其成績經評定為合格，無繼續戒治之必要
    ，經依臺灣苗栗地方法院裁定停止戒治，所餘戒治期間，付保護管束，有臺灣苗
    栗地方法院八十九年度毒聲字第七四五號、第一七一八號刑事裁定、八十九年度
    苗簡字第三二七號刑事簡易判決、臺灣苗栗地方法院檢察署檢察官戒治處分執行
    指揮書、保護管束指揮書及臺灣新竹地方法院檢察署刑案資料查註紀錄表及臺灣
    高等法院被告全國前案紀錄表附卷可查，此外，復有扣案之施用毒品器具玻璃吸
    食器二個在卷可資佐證，事證明確，被告前開犯行，應堪認定。
二、按安非他命為毒品危害防制條例第二條第二項第二款規定之第二級毒品。被告非
    法施用安非他命，核其所為係犯毒品危害防制條例第十條第二項之非法施用第二
    級毒品罪。被告因施用毒品而持有毒品之低度行為，應為施用毒品之高度行所吸
    收，不另論罪。被告所為二次施用第二級毒品行為，時間緊接，犯罪構成要件相
    同，顯係出於概括之犯意為之，應依連續犯之規定論以一罪，並依法加重其刑。
    又被告前於八十五年間因違反麻醉藥品管理條例案件，經臺灣高等法院判處有期
    徒刑五月，而於八十六年五月二十二日執行完畢，有臺灣新竹地方法院檢察署刑
    案查註記錄表及臺灣高等法院被告全國前案紀錄表各一份為證，其於五年以內再
    犯本件有期徒刑以上之罪，為累犯，應依刑法第四十七條規定加重其刑，並遞加
    重之。爰審酌安非他命危害施用者之神經中樞，使施用者產生幻聽及幻想之症狀
    ，對施用者之健康產生不良之影響，同時因幻聽及幻想結果亦可能使施用者對周
    遭之人施暴，對公共秩序產生危害，且被告有多次違反麻醉藥品管理條例之前科
    紀錄，經過觀察勒戒、強制戒治後，保護管束期間，猶不知自制，再度施用毒品
    ，惟於本院審理時坦承部分犯行，尚有悔意等一切情狀，量處如主文所示之刑。
    公訴人未就被告於八十九年十二月三十日，經新竹市警察局第三分局查獲驗尿，
    有甲基安非他命陽性反應之事實起訴，然該部分事實與起訴事實既有連續犯之裁
    判上一罪關係，基於審判不可分原則，本院自應併予審究，併此敘明。
三、扣案之施用毒品器具玻璃吸食器二個（係八十九年十二月八日所查獲），為被告
    所有供犯罪所用之物，業據被告供明在卷，爰依刑法第三十八條第一項第二款之
    規定宣告沒收。至於八十九年十二月三十日為警查獲之玻璃吸食器一個，被告始
    終否認為其所有，亦查無其他證據足資認定係被告所有，公訴人亦未併予請求沒
    收，爰不另為沒收之諭知，附此說明。
據上論斷，依刑事訴訟法第二百九十九條第一項前段，毒品危害防制條例第十條第二
項，刑法第十一條前段、第五十六條，第四十七條、第三十八條第一項第二款，判決
如主文。
本案經檢察官吳金棟到庭執行職務。
中      華      民      國    九十      年      九      月     十九     日
                                      臺灣新竹地方法院刑事第一庭
                                          法  官  林  秋  宜
右正本證明與原本無異。
如不服本判決，應於判決送達後十日內向本院提出上訴狀（應附繕本），上訴於臺灣
高等法院。
                                          書記官  張  雲  娥
中      華      民      國    九十      年      九      月     十九     日
附錄本案論罪科刑法條全文
毒品危害防制條例第十條
施用第一級毒品者，處六月以上五年以下有期徒刑。
施用第二級毒品者，處三年以下有期徒刑。


司法院資訊處製作；財團法人民間司法改革基金會備份。
